【裁判字號】    97,訴,2167
【裁判日期】    970821
【裁判案由】    違反毒品危害防制條例
【裁判全文】
臺灣彰化地方法院刑事判決              97年度訴字第2167號
公  訴  人  臺灣彰化地方法院檢察署檢察官
被      告  甲○○
上列被告因違反毒品危害防制條例案件，經檢察官提起公訴（97
年度毒偵字第2467號），本院依簡式審判程序，判決如下：
    主  文
甲○○施用第一級毒品，累犯，處有期徒刑捌月。扣案之第一級
毒品海洛因壹包（驗餘淨重零點貳陸陸捌公克），沒收銷燬之。
    犯 罪 事 實
一、甲○○前於民國92年間，因施用第一級毒品案件，經臺灣基
    隆地方法院以92年度毒聲字第872號裁定送觀察、勒戒後，
    認無繼續施用毒品之傾向，於93年3月9日釋放，並由臺灣基
    隆地方法院檢察署檢察官以92年度毒偵字第935號為不起訴
    處分確定。又於94年間，因攜帶兇器竊盜案件，經臺灣士林
    地方法院以94年度易字第150號判決判處有期徒刑7月確定；
    因連續施用第一級毒品、施用第二級毒品案件，經臺灣士林
    地方法院以94年度訴字第359號判決分別判處有期徒刑8月、
    3月，上開分別確定之數罪，嗣經合併定其應執行刑為有期
    徒刑1年3月確定，經送監執行，於96年2月16日縮短刑期假
    釋付保護管束出監，至96年4月22日保護管束期滿未經撤銷
    ，以已執行完畢論。詎仍不知悔改，基於施用第一級毒品海
    洛因之犯意，於97年6月6日凌晨0時許，在彰化縣彰化市○
    ○路之米蘭汽車旅館內，以將第一級毒品海洛因加水稀釋後
    置放於注射針筒中，注射於手臂之方式，施用第一級毒品海
    洛因1次。嗣為警查獲，並扣得第一級毒品海洛因1包（驗餘
    淨重0.2668公克），始知悉上情。
二、案經彰化縣警察局彰化分局報請臺灣彰化地方法院檢察署檢
    察官偵查起訴，本院認有刑事訴訟法第273條之1第1項之情
    形，而改依簡式審判程序審理。
    理  由
一、按除被告所犯為死刑、無期徒刑、最輕本刑為3年以上有期
    徒刑之罪或高等法院管轄第1審案件者外，於刑事訴訟法第
    273 條第1項程序進行中，被告先就被訴事實為有罪之陳述
    時，審判長得告知被告簡式審判程序之旨，並聽取當事人、
    代理人、辯護人及輔佐人之意見後，裁定進行簡式審判程序
    ；除簡式審判程序及簡易程序案件外，第1審應行合議審判
    ，刑事訴訟法第273條之1第1項、第284條之1分別定有明文
    。本件被告甲○○所犯係死刑、無期徒刑、最輕本刑為3年
    以上有期徒刑或高等法院管轄第1審案件以外之罪，並於本
    院行準備程序時就被訴事實為有罪之陳述，本院合議庭依前
    揭規定，經評議結果，裁定改由受命法官獨任行簡式審判程
    序，先予敘明。
二、上揭事實，業據被告甲○○迭於警詢、偵訊中及本院行準備
    程序與審理時均坦承不諱，且其於97年6月6日所採取之尿液
    ，經送鑑驗結果，確呈可待因、嗎啡陽性反應，此有彰化縣
    警察局彰化分局委託檢驗尿液代號與真實姓名對照認證單及
    詮昕科技股份有限公司97年6月20日所出具之濫用藥物尿液
    檢驗報告各1紙附卷可稽，另扣案之白色粉末1包，經送鑑驗
    結果亦確係海洛因成分（驗餘淨重0.2668公克），此有行政
    院衛生署草屯療養院97年6月27日草療鑑字第0970005526號
    鑑定書1紙在卷足憑，應認被告之自白應與事實相符，洵堪
    採信。再查，被告曾前因施用毒品案件，經臺灣基隆地方法
    院院以92年度毒聲字第872號裁定移送觀察、勒戒後，認無
    繼續施用毒品之傾向，於93年3月9日釋放，並由臺灣基隆地
    方法院檢察署檢察官以92年度毒偵字第935號為不起訴處分
    確定等情，有臺灣高等法院被告前案紀錄表及臺灣彰化地方
    法院檢察署刑案資料查註紀錄表各1份在卷足憑，被告顯係
    於受觀察、勒戒執行完畢釋放後，5年內再犯毒品危害防制
    條例第10條第1項之罪，依同條例第23條第2項規定，應依法
    論科。綜上所述，本件犯罪事證明確，被告前開犯行洵堪認
    定。
三、核被告所為，係犯毒品危害防制條例第10條第1項之施用第
    一級毒品罪。被告為施用毒品而持有第一級毒品，其持有之
    低度行為應為施用之高度行為所吸收，不另論罪。再查被告
    曾受如犯罪事實欄所示之確定判決及有期徒刑之執行完畢，
    有臺灣高等法院被告前案紀錄表附卷可憑，其於有期徒刑執
    行完畢後之5年內，故意再犯有期徒刑以上之本罪，為累犯
    ，應依刑法第47條第1項規定加重其刑。爰審酌被告前有施
    用毒品之不良素行，歷經觀察勒戒、有期徒刑之執行程序後
    ，仍未能徹底戒絕毒品，顯見其意志不堅，惟念其施用毒品
    乃自戕一己之身體健康，尚未危害他人，且犯後坦承犯行，
    暨其施用毒品之犯罪動機、目的、手段及其智識程度、生活
    狀況等一切情狀，量處如主文所示之刑。扣案之海洛因1包
    （驗餘淨重0.2668公克），係屬第一級毒品，應依毒品危害
    防制條例第18條第1項前段規定，沒收銷燬之。
據上論斷，應依刑事訴訟法第273條之1第1項、第299條第1項前
段，毒品危害防制條例第10條第1項、第18條第1項前段，刑法第
11條前段、第47條第1項，判決如主文。
本案經檢察官謝雨青到庭執行職務。
中    華    民    國    97    年    8     月    21    日
                  刑事第七庭  法  官  羅  永  安
以上正本證明與原本無異。
如不服本判決，應於判決送達後10日內，向本院提出上訴書狀，
上訴書狀應「敘述具體上訴理由」，並按他造當事人之人數附繕
本。「切勿逕送上級法院」。
中    華    民    國    97    年    8     月    21    日
                              書記官  魏  嘉  信
附錄本案論罪科刑法條全文：
毒品危害防制條例第10條
施用第一級毒品者，處6月以上5年以下有期徒刑。
施用第二級毒品者，處3年以下有期徒刑。


司法院資訊處製作；財團法人民間司法改革基金會備份。
